Minutes et répertoires du notaire Gustave GATINE, 18 novembre 1862 - novembre 1893 (étude XVI)
Archives nationales
- Minutes de Gustave GATINE, 19 novembre 1862 - novembre 1893; MC/ET/XVI/1265 - MC/ET/XVI/1472
  - Minutes. 1875, janvier - 1875, février, janvier 1875 - février 1875; MC/ET/XVI/1335
    - Obligation par Augustine Alexandrine Alice Toulet, propriétaire, veuve de Jules Renard, demeurant 10, rue Balzac, au profit d'Augustin Aimé Joseph Lejeune, propriétaire, et Augustine Élisa Seyler, son épouse, demeurant au château de Monte-Cristo à Port-Marly, sur la commune de Marly-le-Roi (Yv
      De l'image fixe à l'image animée (1820-1910), documents du Minutier central des notaires de Paris relatifs à l'histoire des photographes et de la photographie, par Marc Durand, Paris, Archives nationales, 2013 (sous presse), notice n° 2918 (version dématérialisée de l'instrument de recherche, les notices biographiques et compléments de descriptions d'actes ne se trouvent que sur la version papier de l'ouvrage, voir contexte dans le Plan d’orientation général - Notaires de Paris, guides thématiques du Minutier).
      Faubourg-Saint-Martin (rue du); Balzac (rue); Toulet, Augustine Alexandrine Alice; Renard, Jules; Lejeune, Augustin Aimé Joseph; Seyler, Augustine Elisa; Chameroy, Edme Augustin; Flaché, Claire
  - Minutes. 1875, mars - 1875, avril, mars 1875 - avril 1875; MC/ET/XVI/1336
    - Compte d'emploi dans la succession de Maurice Lejeune, frère germain d'Augustin Aimé Joseph Lejeune., 26 mars 1875; MC/ET/XVI/1336
      1875, 6 avril Délivrance de legs par Victorine Poiffault, couturière, demeurant à Vincennes (Val-de-Marne).
      De l'image fixe à l'image animée (1820-1910), documents du Minutier central des notaires de Paris relatifs à l'histoire des photographes et de la photographie, par Marc Durand, Paris, Archives nationales, 2013 (sous presse), notice n° 2919 (version dématérialisée de l'instrument de recherche, les notices biographiques et compléments de descriptions d'actes ne se trouvent que sur la version papier de l'ouvrage, voir contexte dans le Plan d’orientation général - Notaires de Paris, guides thématiques du Minutier).
      Vincennes (Val-de-Marne); Lejeune, Maurice; Lejeune, Augustin Aimé Joseph; Poiffault, Victorine
  - Minutes. 1875, mai - 1875, juin, mai 1875 - juin 1875; MC/ET/XVI/1337
  - Minutes. 1875, juillet - 1875, août, juillet 1875 - août 1875; MC/ET/XVI/1338
  - Minutes. 1875, septembre - 1875, octobre, septembre 1875 - octobre 1875; MC/ET/XVI/1339
  - Minutes. 1875, novembre - 1875, décembre, novembre 1875 - décembre 1875; MC/ET/XVI/1340
  - Minutes. 1876, janvier - 1876, février, janvier 1876 - février 1876; MC/ET/XVI/1341
  - Minutes. 1876, mars - 1876, avril, mars 1876 - avril 1876; MC/ET/XVI/1342
  - Minutes. 1876, mai - 1876, juin, mai 1876 - juin 1876; MC/ET/XVI/1343
    - Désistement de signification de nantissement, par Augustin Aimé Joseph Lejeune, propriétaire, et Augustine Élisa Seyler, son épouse, demeurant 22, rue de Choiseul et actuellement au château de Monte-Cristo à Port-Marly, sur la commune de Marly-le-Roi (Yvelines), à la société anonyme des manufactures de glaces et produits chimiques de Saint-Gobain, du 10 au 12 mai 1876., 10 mai 1876 - 12 mai 1876; MC/ET/XVI/1343
      De l'image fixe à l'image animée (1820-1910), documents du Minutier central des notaires de Paris relatifs à l'histoire des photographes et de la photographie, par Marc Durand, Paris, Archives nationales, 2013 (sous presse), notice n° 2920 (version dématérialisée de l'instrument de recherche, les notices biographiques et compléments de descriptions d'actes ne se trouvent que sur la version papier de l'ouvrage, voir contexte dans le Plan d’orientation général - Notaires de Paris, guides thématiques du Minutier).
      Choiseul (rue de); Lejeune, Augustin Aimé Joseph; Seyler, Augustine Elisa
    - Dépôt judiciaire du testament mystique de Sotera de Villas Recio, veuve de Joseph Martin, décédée 11, rue de Montlyon le 6 juin 1876., 16 juin 1876; MC/ET/XVI/1343
      La testatrice est la mère de la seconde épouse du compositeur Hector Berlioz, Marie Recio.
      Date de création de la notice: 2015 (M.-F. Limon-Bonnet)
      Recio, Sotera de Villas; Recio, Marie; Berlioz, Hector
  - Minutes. 1876, juillet - 1876, août, juillet 1876 - août 1876; MC/ET/XVI/1344
  - Minutes. 1876, septembre - 1876, octobre, septembre 1876 - octobre 1876; MC/ET/XVI/1345
  - Minutes. 1876, novembre - 1876, décembre, novembre 1876 - décembre 1876; MC/ET/XVI/1346
  - Minutes. 1877, janvier - 1877, février, janvier 1877 - février 1877; MC/ET/XVI/1347
  - Minutes. 1877, mars, mars 1877; MC/ET/XVI/1348
  - Minutes. 1877, avril, avril 1877; MC/ET/XVI/1349
    - Vente par Louise Félicité Joly, veuve de François Alexandre Laurent, propriétaire, demeurant 17, rue de Trévise, à John Casthelaz, fabricant de produits chimiques, demeurant 19, rue Sainte-Croix-de-la-Bretonnerie, d'une propriété à usage de fabrique de produits chimiques, située sur le hameau dit de La Poterie, commune de Belbœuf (Seine-Maritime) pour la somme principale de 115 000 francs., 24 avril 1877; MC/ET/XVI/1349
      De l'image fixe à l'image animée (1820-1910), documents du Minutier central des notaires de Paris relatifs à l'histoire des photographes et de la photographie, par Marc Durand, Paris, Archives nationales, 2013 (sous presse), notice n° 2792 (version dématérialisée de l'instrument de recherche, les notices biographiques et compléments de descriptions d'actes ne se trouvent que sur la version papier de l'ouvrage, voir contexte dans le Plan d’orientation général - Notaires de Paris, guides thématiques du Minutier).
      Trévise (rue de); Sainte-Croix-de-la-Bretonnerie (rue); Belbeuf (Seine-Maritime); Laurent, François Alexandre; Joly, Louise Félicité; Casthelaz, John
  - Minutes. 1877, mai - 1877, juin, mai 1877 - juin 1877; MC/ET/XVI/1350
    - Vente par Marie Bonnafé, veuve de Jean Lacaste, propriétaire, demeurant 72, rue d'Amsterdam, à Jean Joseph Désiré Hutinet, négociant, demeurant 43, rue Greneta, d'un grand terrain 1 000 m², situé rue du Chemin-Vert, rue des Amandiers-Popincourt et avenue Parmentier, pour la somme principale de 130 000 francs. Les 11 juin, 1878, 12 juin 1879, 7 juin 1880, 13 juin 1881, 7 juin 1882 et 9 juin 1883, quittances et quittance pour solde., 31 mai 1877; MC/ET/XVI/1350
      De l'image fixe à l'image animée (1820-1910), documents du Minutier central des notaires de Paris relatifs à l'histoire des photographes et de la photographie, par Marc Durand, Paris, Archives nationales, 2013 (sous presse), notice n° 2498 (version dématérialisée de l'instrument de recherche, les notices biographiques et compléments de descriptions d'actes ne se trouvent que sur la version papier de l'ouvrage, voir contexte dans le Plan d’orientation général - Notaires de Paris, guides thématiques du Minutier).
      Greneta (rue); Amsterdam (rue d'); Chemin-Vert (rue du); Amandiers (rue des); Parmentier (avenue); Popincourt (rue); Bonnafé, Marie; Lacaste, Jean; Hutinet, Jean Joseph Désiré
  - Minutes. 1877, juillet - 1877, août, juillet 1877 - août 1877; MC/ET/XVI/1351
  - Minutes. 1877, septembre - 1877, octobre, septembre 1877 - octobre 1877; MC/ET/XVI/1352
  - Minutes. 1877, novembre - 1877, décembre, novembre 1877 - décembre 1877; MC/ET/XVI/1353
  - Minutes. 1878, janvier - 1878, février, janvier 1878 - février 1878; MC/ET/XVI/1354
  - Minutes. 1878, mars - 1878, avril, mars 1878 - avril 1878; MC/ET/XVI/1355
  - Minutes. 1878, mai, mai 1878; MC/ET/XVI/1356
  - Minutes. 1878, juin, juin 1878; MC/ET/XVI/1357
  - Minutes. 1878, juillet, juillet 1878; MC/ET/XVI/1358
    - Dépôt judiciaire du testament olographe de Mathurin Joseph Fordos fait à Paris, le 20 janvier 1878, à la suite de son décès survenu en son domicile 47, rue Jacob, le 1er juillet 1878., MC/ET/XVI/1358
      1878, 3 août Dépôt d'ordonnance d'envoi en possession.
      De l'image fixe à l'image animée (1820-1910), documents du Minutier central des notaires de Paris relatifs à l'histoire des photographes et de la photographie, par Marc Durand, Paris, Archives nationales, 2013 (sous presse), notice n° 1938 (version dématérialisée de l'instrument de recherche, les notices biographiques et compléments de descriptions d'actes ne se trouvent que sur la version papier de l'ouvrage, voir contexte dans le Plan d’orientation général - Notaires de Paris, guides thématiques du Minutier).
      Jacob (rue); Fordos, Mathurin Joseph
    - Notoriété après décès de Mathurin Joseph Fordos, survenu en son domicile 47, rue Jacob, le 1er juillet 1878, sur les déclarations d'Augustin Aimé Joseph Lejeune, demeurant au château de Monte-Cristo à à Le Port-Marly (Yvelines), et Amédée Gélis, fabricant de produits chimiques, demeurant 47, rue Meslay., 15 juillet 1878; MC/ET/XVI/1358
      De l'image fixe à l'image animée (1820-1910), documents du Minutier central des notaires de Paris relatifs à l'histoire des photographes et de la photographie, par Marc Durand, Paris, Archives nationales, 2013 (sous presse), notice n° 1939 (version dématérialisée de l'instrument de recherche, les notices biographiques et compléments de descriptions d'actes ne se trouvent que sur la version papier de l'ouvrage, voir contexte dans le Plan d’orientation général - Notaires de Paris, guides thématiques du Minutier).
      Jacob (rue); Meslay (rue); Fordos, Mathurin Joseph; Lejeune, Augustin Aimé Joseph; Gélis, Amédée
  - Minutes. 1878, août - 1878, septembre, août 1878 - septembre 1878; MC/ET/XVI/1359
  - Minutes. 1878, octobre - 1878, novembre, octobre 1878 - novembre 1878; MC/ET/XVI/1360
  - Minutes. 1878, décembre, décembre 1878; MC/ET/XVI/1361
  - Minutes. 1879, janvier - 1879, février, janvier 1879 - février 1879; MC/ET/XVI/1362
  - Minutes. 1879, mars - 1879, avril, mars 1879 - avril 1879; MC/ET/XVI/1363
  - Minutes. 1879, mai - 1879, juin, mai 1879 - juin 1879; MC/ET/XVI/1364
  - Minutes. 1879, juillet - 1879, août, juillet 1879 - août 1879; MC/ET/XVI/1365
  - Minutes. 1879, septembre - 1879, octobre, septembre 1879 - octobre 1879; MC/ET/XVI/1366
  - Minutes. 1879, novembre - 1879, décembre, novembre 1879 - décembre 1879; MC/ET/XVI/1367
  - Minutes. 1880, janvier - 1880, février, janvier 1880 - février 1880; MC/ET/XVI/1368
  - Minutes. 1880, mars, mars 1880; MC/ET/XVI/1369
  - Minutes. 1880, avril - 1880, mai, avril 1880 - mai 1880; MC/ET/XVI/1370
    - Contrat de mariage sous le régime de la communauté de biens réduite aux acquêts avec donation au dernier vivant entre Isidore Alphonse Chalot, employé de commerce, demeurant 16, rue de la Grange-Batelière, et Alexandrine Marie Thérèse Bauche, sans profession, demeurant 10, rue Neuve-Saint-Augustin. Mariage à la mairie du 2e arrondissement de Paris., 28 avril 1880; MC/ET/XVI/1370
      De l'image fixe à l'image animée (1820-1910), documents du Minutier central des notaires de Paris relatifs à l'histoire des photographes et de la photographie, par Marc Durand, Paris, Archives nationales, 2013 (sous presse), notice n° 892 (version dématérialisée de l'instrument de recherche, les notices biographiques et compléments de descriptions d'actes ne se trouvent que sur la version papier de l'ouvrage, voir contexte dans le Plan d’orientation général - Notaires de Paris, guides thématiques du Minutier).
      Grange-Batelière (rue de la); Neuve-Saint-Augustin (rue); Chalot, Isidore Alphonse; Bauche, Alexandrine Marie Thérèse
  - Minutes. 1880, juin, juin 1880; MC/ET/XVI/1371
  - Minutes. 1880, juillet - 1880, août, juillet 1880 - août 1880; MC/ET/XVI/1372
  - Minutes. 1880, septembre - 1880, octobre, septembre 1880 - octobre 1880; MC/ET/XVI/1373
  - Minutes. 1880, novembre, novembre 1880; MC/ET/XVI/1374
  - Minutes. 1880, décembre, décembre 1880; MC/ET/XVI/1375
  - Minutes. 1881, janvier - 1881, février, janvier 1881 - février 1881; MC/ET/XVI/1376
  - Minutes. 1881, mars - 1881, avril, mars 1881 - avril 1881; MC/ET/XVI/1377
    - Dépôt judiciaire du testament olographe d'Augustin Aimé Joseph Lejeune, fait à Paris, le 19 février 1873, à la suite de son décès survenu en son domicile au château de Monte-Cristo à Port-Marly, sur la commune de Marly-le-Roi (Yvelines), le 2 mars 1881., 3 mars 1881; MC/ET/XVI/1377
      1881, 26 avril Dépôt d'ordonnance d'envoi en possession.
      De l'image fixe à l'image animée (1820-1910), documents du Minutier central des notaires de Paris relatifs à l'histoire des photographes et de la photographie, par Marc Durand, Paris, Archives nationales, 2013 (sous presse), notice n° 2921 (version dématérialisée de l'instrument de recherche, les notices biographiques et compléments de descriptions d'actes ne se trouvent que sur la version papier de l'ouvrage, voir contexte dans le Plan d’orientation général - Notaires de Paris, guides thématiques du Minutier).
      Lejeune, Augustin Aimé Joseph
    - Notoriété après décès d'Augustin Aimé Joseph Lejeune, survenu en son domicile, au château de Monte-Cristo à Port-Marly, sur la commune de Marly-le-Roi (Yvelines), le 2 mars 1881., 10 mars 1881; MC/ET/XVI/1377
      De l'image fixe à l'image animée (1820-1910), documents du Minutier central des notaires de Paris relatifs à l'histoire des photographes et de la photographie, par Marc Durand, Paris, Archives nationales, 2013 (sous presse), notice n° 2922 (version dématérialisée de l'instrument de recherche, les notices biographiques et compléments de descriptions d'actes ne se trouvent que sur la version papier de l'ouvrage, voir contexte dans le Plan d’orientation général - Notaires de Paris, guides thématiques du Minutier).
  - Minutes. 1881, 1er mai - 1881, 10 mai, 1er mai 1881 - 10 mai 1881; MC/ET/XVI/1378
  - Minutes. 1881, 10 mai - 1881, 31 mai, 10 mai 1881 - 31 mai 1881; MC/ET/XVI/1379
  - Minutes. 1881, juin, juin 1881; MC/ET/XVI/1380
  - Minutes. 1881, juillet - 1881, août, juillet 1881 - août 1881; MC/ET/XVI/1381
  - Minutes. 1881, septembre - 1881, octobre, septembre 1881 - octobre 1881; MC/ET/XVI/1382
  - Minutes. 1881, novembre - 1881, décembre, novembre 1881 - décembre 1881; MC/ET/XVI/1383
  - Minutes. 1882, janvier - 1882, février, janvier 1882 - février 1882; MC/ET/XVI/1384
    - Bail pour douze ou dix-huit ans, par Claude François Laverlochère, propriétaire, 88, avenue de la République à Montrouge à François Marie Alfred Molteni, fabricant d'instruments d'optique, demeurant, 44, rue du Château-d'Eau, d'une maison et divers lieux situées 42 et 46, rue du Château-d'Eau. Loyer annuel de 18 000 francs, payable par trimestre., 10 janvier 1882; MC/ET/XVI/1384
      De l'image fixe à l'image animée (1820-1910), documents du Minutier central des notaires de Paris relatifs à l'histoire des photographes et de la photographie, par Marc Durand, Paris, Archives nationales, 2013 (sous presse), notice n° 3597 (version dématérialisée de l'instrument de recherche, les notices biographiques et compléments de descriptions d'actes ne se trouvent que sur la version papier de l'ouvrage, voir contexte dans le Plan d’orientation général - Notaires de Paris, guides thématiques du Minutier).
      Château-d'Eau (rue du); Montrouge (Hauts-de-Seine); Laverlochère, Claude François; Molteni, Alfred (1837-1907)
  - Minutes. 1882, mars, mars 1882; MC/ET/XVI/1385
  - Minutes. 1882, avril, avril 1882; MC/ET/XVI/1386
  - Minutes. 1882, mai, mai 1882; MC/ET/XVI/1387
  - Minutes. 1882, juin, juin 1882; MC/ET/XVI/1388
  - Minutes. 1882, juillet - 1882, août, juillet 1882 - août 1882; MC/ET/XVI/1389
  - Minutes. 1882, septembre - 1882, octobre, septembre 1882 - octobre 1882; MC/ET/XVI/1390
  - Minutes. 1882, novembre - 1882, décembre, novembre 1882 - décembre 1882; MC/ET/XVI/1391
    - Vente par Augustine Élisa Seyler, veuve d'Augustin Aimé Joseph Lejeune, demeurant 5, rue Thiers à Saint-Germain-en-Laye (Yvelines), à André Sophrone Sicre-Du-Breich, directeur des établissements thermaux et du casino de Bagnères-de-Luchon, domicilié à Ax-les-Thermes (Ariège), demeurant 54, rue Taitbout, d'une propriété de campagne désignée sous le nom de château de Monte-Cristo à Port-Marly, sur la commune de Marly-le-Roi (Yvelines), comprenant plusieurs bâtiments, parc et dépendances, pour la somme principale de 190 000 francs dont 90 000 francs payés comptant. À signaler: en annexe, un plan de situation sommaire de la propriété et de ses abords (encre et crayon sur calque avec rehauts de couleurs)., 20 novembre 1882; MC/ET/XVI/1391
      Le plan sur calque a été restauré et photographié en 2013 (n° de cliché: FRAN_2013_02431.tif).
      1888, 22, 24 et 27 décembre Quittance avec déclaration des origines des deniers par les représentants d'Augustine élisa Seyler, à André Sophrone Sicre-Du-Breich, et subrogation au profit de Prot.
      De l'image fixe à l'image animée (1820-1910), documents du Minutier central des notaires de Paris relatifs à l'histoire des photographes et de la photographie, par Marc Durand, Paris, Archives nationales, 2013 (sous presse), notice n° 2923 (version dématérialisée de l'instrument de recherche, les notices biographiques et compléments de descriptions d'actes ne se trouvent que sur la version papier de l'ouvrage, voir contexte dans le Plan d’orientation général - Notaires de Paris, guides thématiques du Minutier).
      Taitbout (rue); Saint-Germain-en-Laye (Yvelines); Ax-les-Thermes (Ariège); Bagnères-de-Luchon (Haute-Garonne); Lejeune, Augustin Aimé Joseph; Seyler, Augustine Elisa; Sicre-Du-Breich, André Sophrone
  - Minutes. 1883, janvier - 1883, février, janvier 1883 - février 1883; MC/ET/XVI/1392
  - Minutes. 1883, mars - 1883, avril, mars 1883 - avril 1883; MC/ET/XVI/1393
  - Minutes. 1883, mai - 1883, juin, mai 1883 - juin 1883; MC/ET/XVI/1394
  - Minutes. 1883, juillet - 1883, août, juillet 1883 - août 1883; MC/ET/XVI/1395
  - Minutes. 1883, septembre - 1883, octobre, septembre 1883 - octobre 1883; MC/ET/XVI/1396
    - Inventaire après décès d'Ivan Tourgueniev, décédé dans sa résidence des Fresnes à Bougival (Yvelines) le 3 septembre 1883., 28 septembre 1883; MC/RS//600
      Inventaire après décès dressé du 28 septembre 1883 au 10 février 1885.
      MC/ET/XVI/1396
      inventaire après décès; Bougival (Yvelines); Russie; Tourguéniev, Ivan (1818-1883); écrivain
  - Minutes. 1883, novembre - 1883, décembre, novembre 1883 - décembre 1883; MC/ET/XVI/1397
    - Dépôt judiciaire du testament olographe de Pauline Caroline Marie Justine de Vignron, fait à Paris, le 26 octobre 1881, à la suite de son décès survenu 15, rue Guillaume-Tell, le 15 décembre 1883. À signaler: la défunte est la tante maternelle de Georges Demenÿ dont ce dernier est légataire., 26 décembre 1883; MC/ET/XVI/1397
      De l'image fixe à l'image animée (1820-1910), documents du Minutier central des notaires de Paris relatifs à l'histoire des photographes et de la photographie, par Marc Durand, Paris, Archives nationales, 2013 (sous presse), notice n° 1463 (version dématérialisée de l'instrument de recherche, les notices biographiques et compléments de descriptions d'actes ne se trouvent que sur la version papier de l'ouvrage, voir contexte dans le Plan d’orientation général - Notaires de Paris, guides thématiques du Minutier).
      Guillaume-Tell (rue); Vignron, Pauline Caroline Marie Justine de; Demenÿ, Georges Émile Joseph
  - Minutes. 1884, janvier - 1884, février, janvier 1884 - février 1884; MC/ET/XVI/1398
    - Interprétation de testament et délivrance de legs par les héritiers de Pauline Caroline Marie Justine de Vignron., 2 janvier 1884; MC/ET/XVI/1398
      De l'image fixe à l'image animée (1820-1910), documents du Minutier central des notaires de Paris relatifs à l'histoire des photographes et de la photographie, par Marc Durand, Paris, Archives nationales, 2013 (sous presse), notice n° 1465 (version dématérialisée de l'instrument de recherche, les notices biographiques et compléments de descriptions d'actes ne se trouvent que sur la version papier de l'ouvrage, voir contexte dans le Plan d’orientation général - Notaires de Paris, guides thématiques du Minutier).
      Vignron, Pauline Caroline Marie Justine de
    - Inventaire après décès de Pauline Caroline Marie Justine de Vignron, dressé les 2 et 7 janvier 1884, dans une maison située 15, rue Guillaume-Tell, où la défunte est morte, le 15 décembre 1883, à la requête de ses neveux, Philippe Joseph Demenÿ, Albert Lhomme, Paul Demenÿ et Georges Émile Joseph Demenÿ. (5 f.)., 2 janvier 1884; MC/ET/XVI/1398
      De l'image fixe à l'image animée (1820-1910), documents du Minutier central des notaires de Paris relatifs à l'histoire des photographes et de la photographie, par Marc Durand, Paris, Archives nationales, 2013 (sous presse), notice n° 1464 (version dématérialisée de l'instrument de recherche, les notices biographiques et compléments de descriptions d'actes ne se trouvent que sur la version papier de l'ouvrage, voir contexte dans le Plan d’orientation général - Notaires de Paris, guides thématiques du Minutier).
      Guillaume-Tell (rue); Vignron, Pauline Caroline Marie Justine de; Demenÿ, Georges Émile Joseph; Demenÿ, Philippe Joseph; Demenÿ, Paul; Lhomme, Albert
  - Minutes. 1884, mars - 1884, avril, mars 1884 - avril 1884; MC/ET/XVI/1399
  - Minutes. 1884, mai - 1884, juin, mai 1884 - juin 1884; MC/ET/XVI/1400
    - Prêt conditionnel par le Crédit foncier de France, à John Casthelaz, fabricant de produits chimiques, et Fanny Louise Augusta Escuyer, son épouse, demeurant 19, rue Sainte-Croix-de-la-Bretonnerie, pour une somme de 20 000 francs, réalisée en numéraire remboursables en vingt-cinq annuités comprenant un intérêt de 5% l'an plus les frais administratifs. Les contractants hypothèquent, pour sûreté de garantie, une propriété à usage de fabrique de produits chimiques située sur le hameau dit de La Poterie, commune de Belbeuf (Seine-Maritime)., 21 mai 1884; MC/ET/XVI/1400
      1884, 24 juin Réalisation du prêt.
      De l'image fixe à l'image animée (1820-1910), documents du Minutier central des notaires de Paris relatifs à l'histoire des photographes et de la photographie, par Marc Durand, Paris, Archives nationales, 2013 (sous presse), notice n° 879 (version dématérialisée de l'instrument de recherche, les notices biographiques et compléments de descriptions d'actes ne se trouvent que sur la version papier de l'ouvrage, voir contexte dans le Plan d’orientation général - Notaires de Paris, guides thématiques du Minutier).
      Sainte-Croix-de-la-Bretonnerie (rue); Belbeuf (Seine-Maritime); Casthelaz, John; Escuyer, Fanny Louise Augusta
  - Minutes. 1884, juillet - 1884, août, juillet 1884 - août 1884; MC/ET/XVI/1401
  - Minutes. 1884, septembre - 1884, octobre, septembre 1884 - octobre 1884; MC/ET/XVI/1402
  - Minutes. 1884, novembre - 1884, décembre, novembre 1884 - décembre 1884; MC/ET/XVI/1403
    - Vente par la Société Foncière Lyonnaise, représenté par son directeur, Gabriel François Jules Jonquière, demeurant 5, rue Louis-David, à Victor Marie Hugo, homme de lettres, demeurant 50, rue Victor-Hugo, anciennement 130, rue d'Eylau, d'un terrain d'une contenance de 1984,50 m², situé, 56, rue Victor-Hugo, pour la somme principale de 337 365 francs., 14 novembre 1884; MC/ET/XVI/1403
      1885, 11 février Quittance définitive.
      De l'image fixe à l'image animée (1820-1910), documents du Minutier central des notaires de Paris relatifs à l'histoire des photographes et de la photographie, par Marc Durand, Paris, Archives nationales, 2013 (sous presse), notice n° 2470 (version dématérialisée de l'instrument de recherche, les notices biographiques et compléments de descriptions d'actes ne se trouvent que sur la version papier de l'ouvrage, voir contexte dans le Plan d’orientation général - Notaires de Paris, guides thématiques du Minutier).
      Victor-Hugo (avenue); Louis-David (rue); Jonquière, Gabriel François Jules; Hugo, Victor Marie
  - Minutes. 1885, janvier - 1885, février, janvier 1885 - février 1885; MC/ET/XVI/1404